# Basic: naming rules and recommendations {#naming-rule-recommendation}

## Rules

在 R 中，name 的命名规则十分严格，只能由以下几类字符构成：

1. 字母: `a-z`，`A-z`；
2. 数字: `0-9`；
3. `.`；
4. `_`。

除此之外，还有两个不允许：

1. 不允许由`_`，或`0-9`，或`.0-9`开始；
2. 不允许使用保留的单词，如`TRUE`，`NULL`，`if`和`function`，完整的保留的单词列表可以通过`?Reserved`或`help("Reserved")`查看。

任何 name 违背了上述两条规则时，都属于非法 name，执行时 R 会报错（`error`）并中止当前执行的代码。

非法 name 示例：

```{r eval = FALSE}
_abc <- 1
```

```{r echo = FALSE}
cat("Error: unexpected input in '_'")
```

```{r eval = FALSE}
.11a <- 1
```

```{r echo = FALSE}
cat("Error: unexpected symbol in '1a'")
```

```{r eval = FALSE}
if <- 1
```

```{r echo = FALSE}
cat("Error: unexpected assignment in 'if <-'")
```

不过，如果记不住上述两个不允许也不要紧，如果使用了非法的 name，RStudio 会有清晰的提示。

**注意：R 中虽然可以使用中文作为 name，但并不建议这样做，可能会触发和解码有关的问题。**


## Recommendations

1. 始终用小写字母；
2. 必要时可使用下划线`_`区分不同部分（`n_fruit`）；
3. 变量名用名词（`n_fruit`），`function`名用动词（`order()`）；
4. value 性质相同的变量，用相同的前缀（`n_fruit`，`n_classes`，`n_stu`，`n_teachers`）；


## Recap

1. name 不允许由`_`，或`0-9`，或`.0-9`开始；
2. name 不可以是保留的单词，如`TRUE`，`NULL`，`if`和`function`，等等；
3. name 里不建议使用中文。
