# Basic: define function {#define-function}

如果说常用的 function 是一把工具，那么知道怎么 define (定义) your own function 就是可以给自己打造一把趁手的工具。

本章将以定义 function 为目标，来介绍所需要的知识。


## Basic structure of function definition

```{r eval = FALSE}
function(arglist) {
  expr
  return(value)
}
```

例如`which()`：
```{r echo = FALSE, comment = ""}
which
```

如果是 define function，则基本结构保持不变，用`<-`给 defined function 取个名字即可，

```{r eval = FALSE}
name_fun <- function(arglist) {
  expr
  return(value)
} 
```

例如：
```{r eval = FALSE}
mean_byme <- function(x) {
  mean_x <- sum(x)/length(x)
  return(mean_x)
}
```

function 也是 R 中的一种 object，同样是遵循`x <- value`的基本语法结构，只不过`value`换成了 function 的基本结构而已。

可以通过 Snippets 快速输入 function 的基本结构：

<video src="images/fun_snippet.mp4" width="100%" controls="controls"></video>

前面讲到，只要把`x <- value`的代码执行，就会把产生的 object 存到 environment 里去。同样的，只要把 define function 的所有代码从上到下逐行执行，就会把创建的 function object 存到 environment 里去，然后就可以和正常的 function 一样调用了。

<video src="images/fun_eval.mp4" width="100%" controls="controls"></video>

在调用 function 的时候，可以将`arglist`部分视作赋值，赋值的结果是创建了一个只存在于 function 内部的 object：
```{r function_assign_argument}
toy_fun <- function(arg1) {
  print(arg1)
  return(NULL)
}
obj_tmp <- toy_fun(arg1 = c(1, 2, 3)) # create an temporary object named "arg1" with value = c(1, 2, 3)
```

## A few caveats

1. `return`会直接终止所在的 function 并返回结果；

```{r return_will_end_function}
return_larger_than_two <- function(x) {
  for (i in seq_along(x)) {
    if (x[i] > 2) return(x[i])
    print(x[i])
  }
}
test <- return_larger_than_two(1:4)
test
```

2. 如果不写`return`，默认返回最后一行代码的执行结果；

```{r return_last_evaluation}
mean_byme_with_return <- function(x) {
  mean_x <- sum(x)/length(x)
  return(mean_x)
}
test <- mean_byme_with_return(c(1, 2, 3))
test
# 等价于
mean_byme_without_return <- function(x) {
  mean_x <- sum(x)/length(x)
}
test <- mean_byme_without_return(c(1, 2, 3))
test
```

<video src="images/fun_noreturn.mp4" width="100%" controls="controls"></video>

3. 如果`expr`非常简单，`{}`可以省略不写，

```{r eval = FALSE}
mean_byme <- function(x) mean_x <- sum(x)/length(x)
```

从 4.1.0 以上版本的 R 开始，支持使用`\`替代`function`前缀，上述代码可以进一步简写为：
```{r eval = FALSE}
mean_byme <- \(x) sum(x)/length(x)
```
这种写法常用于 anonymous function，使代码更加简洁。

4. 如果自定义 function 时，不提供 function 名，就相当于创建了一个 anonymous function，该 function 所在的代码被执行多少次，这个 function 就执行多少次，执行完毕就“销声匿迹”，好比是一次性的 function。

```{r anonymous_function1}
(\(x) x + 1)(1)
for (i in 1:3) {
  print((\(x) x + 1)(i))
}
```

anonymous function 通常并不像上面的例子中的第一行展示的一样单独使用，而是搭配诸如`apply()`等高阶 function 使用（详见 the apply family \@ref(apply-family)
），例如：

```{r function_anonymous_with_apply}
m1 <- matrix(1:4, nrow = 2, ncol = 2)
m1
apply(m1, MARGIN = 1, FUN = \(x) x + 1)
```

## Argument {#argument}

1. 必选 argument

function 是针对某个或某些 objects 的一组操作，一般都会有必选 argument。例如`mean(x)`，就必须要提供`x`，否则就会报错：
```{r eval = TRUE, error = TRUE, comment = ""}
mean()
```

由于 R 是以统计分析见长，而统计分析必然离不开数据，所以，R 中相当数量的 function 都会将数据作为其必选 argument，对应的 argument 通常命名为`x`、`data`或其他类似意思的单词。此外，argument 一般都会在所有的 arguments 中处于相对靠前的位置。这些规律都会帮助理解本章中的 evaluation 小节（详见\@ref(evaluation)）给出的建议。

2. 可选 argument

除了必选 argument 以外的所有 arguments，就是可选 argument，通常这些 arguments 都预先提供了默认值。
例如：

`mean(x, trim = 0, na.rm = FALSE, ...)`，其中`na.rm`是可选 argument，是一个 logiccal scalar，默认值是`FALSE`，表示运算时，`NA`不会被忽略。

```{r}
mean(c(1, 2, NA))
mean(c(1, 2, NA), na.rm = TRUE)
```

## Evaluation {#evaluation}

执行 function 的基本形式是`fun(arglist)`，但根据\@ref(argument)中的内容可以知道，每一个 argument 都有对应的 name，所以，在执行 function 的时候，匹配 argument 的方式有两种，argument name 或位置（没提供 argument name 时），例如：

`matrix(data = NA, nrow = 1, ncol = 1)`

```{r}
# when the names are available, positions of argument will not affect results
matrix(nrow = 2, data = 1, ncol = 2)
```

```{r}
# when the names are unavailable, arguments value will be matched according to their positions
matrix(2, 1, 2)
```

因此，在执行 function 时，建议如下：

- 略写必选 argument（如数据）的 name。因为这些 arguments 的位置往往都是在最前面。省略 argument name，按顺序写它们的argument value 即可。
- 提供可选 argument 的 name。因为这些 arguments 的位置都往往靠后，且要用的可选 argument 可能会随着具体情况而变化，不一定会按照顺序来，如果不提供 argument ，直接按照位置来匹配会容易出现匹配错误。

例如：`paste (..., sep = " ", collapse = NULL, recycle0 = FALSE)`

```{r comment = ""}
paste(c(1, 2, 3), collapse = "_")
paste(c(1, 2, 3), "_")
```

## Environment (optional)

Function 在执行的时候，会生成一个该 function 专属的独立 environment，这就使得在执行时有一些需要注意的细节。

- 所有在 function 内部定义的 object 都是临时局部变量，在 function 执行结束后会和该 function 专属的独立 environment 一起被“销毁”；

```{r fun_env_1, error = TRUE}
x <- 1
my_fun <- \(y) y + 1
my_fun(x)
y
```

- 所有没有在 function 内部定义的 object， R 都会到上一级的 environment 里面找，没找到就再上一级，直到 Global Environment；
```{r}
x <- 1
my_fun <- \() x + 1
my_fun()
```

- 同名 objects：
  - `function`内外部定义有同名 objects，例如`a`，执行 function 时使用的是临时局部变量`a`，且不会改变外部 environment 中`a`的值。
  - 定义了和某 function 同名的 object，通常 R 会根据实际情况来自动区分；

```{r fun_env_2}
a <- 1
my_fun <- function() {
  a <- 2
  b <- 1
  return(a + b)
}
my_fun()
a
```

```{r fun_env_3}
my_fun <- function() {
  mean <- c(1, 2, 3)
  mean(mean)
  return(mean)
}
my_fun()
```

上述两种同名的情况，虽然看起来不会造成什么严重的问题，但是极其容易让人混淆，请注意避免。

- 在 function 内部更改上一级 environment 中 object 的 value。

`<<-`

```{r fun_env_4}
a <- 1
my_fun <- function() {
  rnd <- runif(1)
  print(rnd)
  if (rnd > 0.5) a <<- 0
  return(a)
}
my_fun()
```

## Be an attentive coder (optional)

在定义 function 时，一个具备用户思维的码农会将各种可能的情况考虑得比较完善，并针对不同的情况给出清晰的提示。以定义一个寻找众数的 function 为例：

```{r mode}
get_mode <- function(x) {
  fre_tab <- table(x)
  return(as.numeric(names(fre_tab)[fre_tab == max(fre_tab)]))
}
a <- sample(10, 10, TRUE)
a
get_mode(a)
```

通常都是从 argument 的角度考虑。

1. 考虑 argument 的 structure type

```{r mode_2, error = TRUE}
get_mode <- function(x) {
  if (is.expression(x)) stop("argument 'x' can not be an expression")
  if (is.list(x) & !is.data.frame(x)) {
    x <- unlist(x)
    warning("argument 'x' is a list and has been expanded into a vector before loacting its mode")
  }
  if (is.data.frame(x)) x <- as.matrix(x)
  fre_tab <- table(x)
  return(as.numeric(names(fre_tab)[fre_tab == max(fre_tab)]))
}
get_mode(expression(1, 2))
get_mode(list(1, 2, 3))
get_mode(data.frame(x = c(1, 2, 3), y = c(2, 3, 4)))
```

2. 考虑 argument 的 element type

```{r mode_3, error = TRUE}
get_mode <- function(x) {
  if (is.expression(x)) stop("argument 'x' can not be an expression")
  if (is.list(x) & !is.data.frame(x)) {
    x <- unlist(x)
    warning("argument 'x' is a list and has been expanded into a vector before loacting its mode")
  }
  if (is.data.frame(x)) x <- as.matrix(x)
  if (!is.numeric(x) & !is.logical(x)) {
    warning("argument 'x' is not numeric or logical: returning NA")
    return(NA)
  }
  fre_tab <- table(x)
  return(as.numeric(names(fre_tab)[fre_tab == max(fre_tab)]))
}
get_mode(expression(1, 2))
get_mode(list(1, 2, 3))
get_mode(c("a", "a", "b"))
```

3. 考虑操作的完备性

```{r mode_4, error = TRUE}
get_mode <- function(x, margin = 0) {
  if (is.expression(x)) stop("argument 'x' can not be an expression")
  if (is.list(x) & !is.data.frame(x)) {
    x <- unlist(x)
    warning("argument 'x' is a list and has been expanded into a vector before loacting its mode")
  }
  if (is.data.frame(x)) x <- as.matrix(x)
  if (!is.numeric(x) & !is.logical(x)) {
    warning("argument 'x' is not numeric or logical: returning NA")
    return(NA)
  }
  if ((margin == 1 | margin == 2) & length(dim(x)) == 2) {
    n_mode <- ifelse(margin == 1, nrow(x), ncol(x))
    all_modes <- vector("list", n_mode)
    for (r in 1:n_mode) {
      fre_tab <- table(if (margin == 1) x[r, ] else x[, r])
      all_modes[[r]] <- as.numeric(names(fre_tab)[fre_tab == max(fre_tab)])
    }
    return(all_modes)
  } else if ((margin == 1 | margin == 2) & length(dim(x)) > 2) {
    stop("the dimensionality of argument 'x' must not exceed 2 when locating mode rowwise or colwise") 
  } else {
    fre_tab <- table(x)
    return(as.numeric(names(fre_tab)[fre_tab == max(fre_tab)]))
  }
}
a <- matrix(sample(12, 15, TRUE), 3, 5)
a
get_mode(a, margin = 1)
get_mode(a, margin = 2)
a1 <- array(sample(16, 16, TRUE), c(2, 4, 2))
get_mode(a1, margin = 1)
```

4. 减少冗余代码

```{r mode_5, error = TRUE}
mode_bytable <- function(input) {
  fre_tab <- table(input)
  return(as.numeric(names(fre_tab)[fre_tab == max(fre_tab)]))
}
    
get_mode <- function(x, margin = 0) {
  if (is.expression(x)) stop("argument 'x' can not be an expression")
  if (is.list(x)) {
    x <- unlist(x)
    warning("argument 'x' is a list and has been expanded into a vector before loacting its mode")
  }
  if (is.data.frame(x)) x <- as.matrix(x)
  if (!is.numeric(x) & !is.logical(x)) {
    warning("argument 'x' is not numeric or logical: returning NA")
    return(NA)
  }
  if ((margin == 1 | margin == 2) & length(dim(x)) == 2) {
    n_mode <- ifelse(margin == 1, nrow(x), ncol(x))
    all_modes <- vector("list", n_mode)
    for (r in 1:n_mode) {
      all_modes[[r]] <- mode_bytable(if (margin == 1) x[r, ] else x[, r])
    }
  } else if ((margin == 1 | margin == 2) & length(dim(x)) > 2) {
    stop("the dimensionality of argument 'x' must not exceed 2 when computing mode rowwise or colwise")
  } else {
    all_modes <- mode_bytable(x)
  }
  return(all_modes)
}
a <- matrix(sample(12, 15, TRUE), 3, 5)
a
get_mode(a)
get_mode(a, margin = 1)
```


## Be a curious coder (optional)

如果要提高编程的水平，一个重要的方式就是多读高手的代码，特别是一些包中的源码。

1. 已经加载的包中的 function

```{r comment = ""}
mean # 在 Console 输出
```

使用`View(mean)`更方便。

<video src="images/view_source_code.mp4" width="100%" controls="controls"></video>

2. 未加载的包中的 function

已经安装，但是没有加载的包中的 function，可以使用`::`来查看，例如：
```{r}
openxlsx::read.xlsx
```

`::`也可以用来在不加载整个包的情况下使用包中的指定 function，例如：
```{r eval = FALSE}
openxlsx::read.xlsx("1.xlsx")
```

更多具体的查看源码的方式可以参考：

- [六种方法查看R函数源代码，为啥第三种最惹人喜欢？](https://www.jianshu.com/p/ae68ae6c68dd)
- [How can I view the source code for a function?](https://stackoverflow.com/questions/19226816/how-can-i-view-the-source-code-for-a-function)
- [How to read the source code of an internal R function](https://datascienceconfidential.github.io/r/2017/12/28/how-to-read-source-code-internal-r-function.html)

冷知识：

> To understand computations in R, two slogans are helpful:
>
> Everything that exists is an object.
>
> Everything that happens is a function call.
>
>  — John Chambers

```{r}
`+`
```

## Recap

1. 自定义 function 基本结构是：
```{r eval = FALSE}
name_fun <- function(arglist) {
  expr
  return(value)
} 
```
2. `\(arglist) expr`是`4.1.0`以上版本的 R 支持的 function 基本结构简便写法；
3. function 的 argument 包括必选 argument 和可选 argument，可选 argument 通常都会有默认值；
4. 使用 function 时，可以考虑略写必选 argument 的 name，而提供可选 argument 的 name；
5. function 在执行的时候会生成一个该 function 专属的独立 environment；
6. 尽量避免同名的情况，包括不同 environment 中的变量同名或 function 和变量同名。